臺灣高等法院民事裁定
111年度抗字第326號
抗  告  人  李淑玲  

上列抗告人因與相對人臺灣中小企業銀行股份有限公司間給付借
款強制執行事件，聲明異議，對於中華民國111年1月25日臺灣臺
北地方法院111年度執事聲字第35號所為裁定提起抗告，本院裁
定如下： 
    主  文
抗告駁回。
抗告費用由抗告人負擔。
    理  由
一、按債務人依法領取之社會保險給付或其對於第三人之債權，
    係維持債務人及其共同生活之親屬生活所必需者，不得為強
    制執行。債務人生活所必需，以最近一年衛生福利部或直轄
    市政府所公告當地區每人每月最低生活費一點二倍計算其數
    額，並應斟酌債務人之其他財產。債務人共同生活親屬生活
    所必需，準用前項計算基準，並按債務人依法應負擔扶養義
    務之比例定其數額。執行法院斟酌債務人與債權人生活狀況
    及其他情事，認有失公平者，不受前三項規定之限制。但應
    酌留債務人及其扶養之共同生活親屬生活費用；而當事人或
    利害關係人，對於執行法院強制執行之命令，或對於執行法
    官、書記官、執達員實施強制執行之方法，強制執行時應遵
    守之程序，或其他侵害利益之情事，得於強制執行程序終結
    前，為聲請或聲明異議，強制執行法第122條第2至5項及第1
    2條第1項分別定有明文。惟債務人主張其對第三人之債權係
    「維持本人及其共同生活之親屬生活所必需」者，依同法第
    30條之1準用民事訴訟法第277條規定，應由債務人就其主張
    有利於己之事實，負舉證之責。
二、經查，相對人以臺灣臺南地方法院（下稱臺南地院）南院雅
    96執吉字第50088號債權憑證為執行名義，向臺南地院具狀
    就抗告人所持有之集中市場上市、櫃股票聲請強制執行，原
    法院強制執行處（下稱執行法院）經臺南地院囑託，以110
    年度司執助字第13034號強制執行事件（下稱系爭執行事件
    ）受理後，對於抗告人在國泰綜合證券股份有限公司敦南分
    公司集保帳戶之股票核發扣押命令，因而扣得抗告人如附表
    所示之股票，抗告人雖向執行法院具狀主張上開執行導致其
    及親屬有不能維持生活之情事，因而聲請酌留其及親屬生活
    費用，然經執行法院司法事務官以抗告人未就其上開主張有
    所舉證等為由，於民國110年12月28日以上開字號裁定駁回
    抗告人之聲請（下稱原處分）等情，此經核閱系爭執行事件
    案卷足知。嗣抗告人雖對原處分不服，而聲明異議，仍主張
    同上情事，然經原法院以抗告人未舉證其上開股票係維持其
    與共同生活親屬生活所必需等為由，裁定駁回其異議（下稱
    原裁定），經核並無違法或不當。
三、從而，執行法院司法事務官以原處分駁回抗告人之聲請，及
    原法院維持原處分，而以原裁定駁回抗告人之異議，於法均
    無違誤。抗告人雖提起抗告，然未表明抗告理由，其抗告為
    無理由，應予駁回。
四、據上論結，本件抗告為無理由。爰裁定如主文。　
中　　華　　民　　國　　111 　年　　3 　　月　　31　　日
                    民事第九庭   
                        審判長法  官  楊絮雲
                              法  官  郭顏毓
                              法  官  陳賢德
正本係照原本作成。
不得再抗告。
中　　華　　民　　國　　111 　年　　3 　　月　　31　　日
　　　　　　　　　　　   　　 書記官　張佳樺
附表：　　　　　　　　　　　　　　　　　
編號 證券名稱（股票代號） 股數        等值金額（幣別：新臺幣） （臺南地院110年12月2日集保查詢報表） 1. 元大台灣50（0050） 384股 53,644.8元 2. 元大高股息（0056） 1288股 41,473.6元 3. 元大台灣ESG永續（00850） 85股 3,018.35元 4. 台積電（2330） 121股 73,084元 5. 玉山金（2884） 3183股 87,850.8元 總計   259,071.55元